Minutes et répertoires du notaire François GAUDRAY, 5 novembre 1785 - 23 juillet 1793 (étude XXVIII)
Archives nationales
- Minutes de François GAUDRAY, novembre 1785 - 22 juillet 1793; MC/ET/XXVIII/518 - MC/ET/XXVIII/563
  - Minutes. 1792, juillet - 1792, août, juillet 1792 - août 1792; MC/ET/XXVIII/557
    - Une commande de faïence et de porcelaine chez Jean-Népomucène-Hermann NAST, fabricant de porcelaine, demeurant rue des Amandiers, faubourg Saint-Antoine, paroisse Saint-Ambroise, de 801 livres 12 sols est signalé dans l'inventaire après décès de Jean-Baptiste PIGNIT, maître menuisier ébéniste., 3 août 1792; MC/ET/XXVIII/557
      inventaire après décès; Amandiers (rue des); Saint-Antoine (faubourg); Nast, Jean-Népomucène-Hermann; Pignit, Jean-Baptiste; menuisier; ébéniste
    - Contrat de mariage de Jean-Nicolas BERTIN, ébéniste, demeurant rue de Charenton, fils majeur d'autre Jean-Nicolas BERTIN, ébéniste et de Marie-Françoise MIDI avec Marie-Adelaïde PIGNIT fille mineure de feu Jean-Baptiste PIGNIT et de Françoise GENLY en présence de Jean-Marie-Denis FERRET, garnisseur, cousin de la future... lui apporte 800 l. elle 500 l. + 450 l. (l'acte de tutelle ou le mineur fait état de Antoine DIDIER cizeleur, rue de Charenton, oncle, époux de A Pignit, Pierre-Benoit RAZ, menuisier, même rue, Etienne-Leger DEHAU, menuisier, même rue, amis..., 4 août 1792; MC/ET/XXVIII/557
    - Quittance de Louis AUMONT, menuisier, cul de sac du Paon, paroisse Saint-André des Arts à Alexandrie-Marie-Louise de Polognes, veuve de M. Jean d'Aspect de Lez, de 300 l. qui restent de 827 l. 8 s. 5 d. dues pour ouvrages de sa profession faits pour lad. Dame .., 4 août 1792; MC/ET/XXVIII/557
    - dépôt de loyers. Me Vandercruse, au cahier des dépôts Couvreux du 9 mars 1774. 8 août 1792., MC/ET/XXVIII/557
      dépôt d'argent; Couvreux; Vandercruse (Me)
    - Vente de terrain rue de Ménilmontant moyennant 3000 l. par Renon le jeune jardinier fleuriste à Henry SALLEMBIER, peintre dessinateur et Eléonore-Angelique ARNAULT. .., 8 août 1792; MC/ET/XXVIII/557
    - minute manquante en 1992 Quittance - Les M/r/. et d/e/ BERTIN a la d/e/ veuve PIGNIT en suite du contrat de mariage des sr et d/e/ BERTIN en date du 4 dudit, 9 août 1792; MC/ET/XXVIII/557
    - Contrat de mariage de René-Guillaume MEUNIER, fils mineur de René MEUNIER, ébéniste et de Marie-Louise LEGER, demeurant rue de Fg-S/t/-Antoine, avec Marie-Anne LEJEUNE, fille d'1 défunt serrurier lui apporte 200 l. + 600 l. elle 300 l., 12 août 1792; MC/ET/XXVIII/557
    - Inventaire après décès de Jeanne LERAT, épouse de Nicolas GUESNON, entrepreneur des bâtiments, demeurant rue de la Cerisaye par Saint-Paul .., 14 août 1792; MC/ET/XXVIII/557
    - Quittance à Anselme DELAPORTE, marchand faïencier, demeurant rue Sainte-Marguerite, faubourg Saint-Germain, paroisse Saint-Sulpice, comme tuteur des mineurs FRERS à Jean-Baptiste-René DARIDAN, en suite d'une obligation du 3 septembre 1783 par ce dernier au sieur BOURGEOIS. ???., 17 août 1792
      quittance; Sainte-Marguerite (rue); Saint-Germain (faubourg); Delaporte, Anselme; Daridan, Jean-Baptiste-René; Bourgeois; Frers; commerçant; porcelainier
    - Procès verbal de publication d'une maison dépendant de la succession d'Etienne AVRIL, maître et marchand ébéniste, cul de sac de la rue Jean-Beausire et boulevard de la porte Saint-Antoine, 17 août 1792; MC/ET/XXVIII/557
    - Minutes manquantes en 1992 Procès-verbal de publication d'une maison dépendante de la succession du sr BAZILE ou AVRIL airel 24 août idem deuxième publication d'1 maison et terrain de la succession de sieur AVRIL en suite du procès-verbal du 17 de ce mois 31 août idem Adjudication d'une maison dépendante de la succession de sr AVRIL en mute de procès-verbal du 17 de ce mois, 17 août 1792; MC/ET/XXVIII/557
    - Minute manquante en 1992; Mainlevée Louis FLERCKMAN aux sr et d/e/ LA CHAUSSE De VILLEFRANCHE, 18 août 1792; MC/ET/XXVIII/557
    - Contrat de mariage de René-Sylvain HARDY marbrier, rue de Charenton, fils d'1 vigneron de LUSSAULT, s/ Loire, District d'Amboise, avec Marie-Barbe Jacquet, brodeuse, fille d'1 maître d'école à Verdun lui, rien, elle 2000 l., 18 août 1792; MC/ET/XXVIII/557
    - Inventaire après décès de Nicolas-Alexandre Morel, où agit en qualité de fondé de procuration de deux des héritiers, Louis-Joseph Lefebvre, horloger à Paris, demeurant rue Grenetat (Greneta), paroisse Saint-Nicolas-des-Champs., 20 août 1792; MC/ET/XXVIII/557
      inventaire après décès; Greneta (rue); Morel, Nicolas-Alexandre; Lefebvre, Louis-Joseph; horloger
    - Quittance de 11.108 l. 6 s. 8 d. et mainlevée par Catherine-Françoise POUPERON veuve Louis-Nicolas GERARD, doreur et argenteur sur métaux, demeurant rue Saint-Jacques-de-la-Boucherie à la succession de LAISNÉ, négociant., 21 août 1792; MC/ET/XXVIII/557
    - 2 quittances à l'Etat par Jean-Louis GOBERT, doreur fondeur, demeurant rue du Mouton près la Grève, paroisse Saint-Merri, de 29 967 l. 11 s. 6 d. pour ouvrages et fournitures aux bâtiments du roi de département du château de Versailles dues depuis le 31 décembre 1788, et 62672 l. 12 s. 11 d pour ouvrages et dorures fournis par lui dans le défaitement du château de Versailles en 1789 et 6 premiers mois de 1790, 21 août 1792; MC/ET/XXVIII/557
    - Dépôt de mainlevée du 10 août par plusieurs, dont François de Saint- Jean, marchand bijoutier à Paris, rue au Pain, section Parisot., 24 août 1792; MC/ET/XXVIII/557
      dépôt de pièces; mainlevée; Saint-Jean, François de; orfèvre
    - Minute manquante en 1992; Procuration Michel LOBSTEIN à Georges WIENER, 24 août 1792; MC/ET/XXVIII/557
    - Inventaire après décès de Julien FOLLIOT, peintre à Paris-Expertise des tableaux de l'atelier s/ la rue des Vieux Augustins, par Alexandre-Joseph PAILLET, peintre et négociant en tableaux, Saint-rue Jean-Jacques ROUSSEAU, section de Contact social: 1) Charles LAFOSSE, J. l. adoré par les anges, 100 l. 2) Jean MIEL 3) Van de Velde .. J. Asselin D. Tessiers, Rottenhanner, L'Albané, Vanderman, Bausset Paul Bril, Pater, Ciroferi, Devois, Graff Dujardin, Van 200 (Carle), Doth Van Dick, E. Lesueur, A del sarte, Reibeus I. Ray, Ruysdael, S. Bourdon, Aubert, Renomer ? Drouais, Frajonard, M/elle/ Gerard, Marig Moreau, Dessins par Lesueur, Boucher, Frajonard, Lafrence, Laubara estamper .. Creuze, Valentin, Petit, .. papiers: tient un registre de ses achats est en société avec 1 certain CAUVARD. Testes de tableaux non retrouvés: DECANIT, le Louvré, Fermier, Van der Meulen Wonwerman, Gauchier, Van der Verf, Winoultz, A del Sarte, Miel, Joelemburg, Fouquier Claude Lorrain, boucher Julien, Blanchet, Armand Lemaire-Poussin, Belin, Gonache de Moreau, Asselin, Zeman, J. Vernet Parmi ses clients, M. de Penthievre Monsieur Marechal, menuisier, rue Chantereine .., 24 août 1792; MC/ET/XXVIII/557
    - Vente d'un orgue en Charente par Etienne Enard, marchand coutelier, demeurant rue de Charenton., 27 août 1792; MC/ET/XXVIII/557
      acte de vente; Charenton (rue de); Enard, Etienne; commerçant
    - Bail de terrain par Claude-Antoine VATINELLE, fondeur, demeurant rue des Gravilliers, par Saint-Nicolas des champs. .., 27 août 1792; MC/ET/XXVIII/557
    - Bail de boutique et logement rue des Francs Bourgeois au coin de la rue Payenne, par Antoine MIGEON maître menuisier, demeurant rue des Coutures S/t/-Gervais, paroisse Saint-François d'Assise à Richard ROBIN, teinturier., 29 août 1792; MC/ET/XXVIII/557
    - Inventaire après décès de Jean-François Bochet, où est cité Jean-Baptiste GRAND tourneur, demeurant rue du fbg Saint-Honoré., 29 août 1792; MC/ET/XXVIII/557
    - Inventaire après décès de Louis-Antoine HORDÉ, ébéniste, décédé à l'hôtel-Dieu le 20 août et de Marie-Claude FORTIN décédé le 3 avril 1791, laissant des enfants mineurs - Contrat de mariage devant LARPIN, 28 juillet 1776., 30 août 1792; MC/ET/XXVIII/557
    - Procuration Marie-Dorothée KROPPER, veuve HERICOURT à M. DELAVILLE ? ? Minute manquante en 1992, 31 août 1792; MC/ET/XXVIII/557
  - Minutes. 1792, septembre - 1792, octobre, septembre 1792 - octobre 1792; MC/ET/XXVIII/558
    - Partage de la communauté de Nicolas GUESNON, entrepreneur des bâtiments, rue de la Cerisaye et de Jeanne LERAT, sa femme. contrat de mariage de Jean LAPART, avec Jeanne Angelique GUESNON, fille de Nicolas GUESNON, entrepreneur de bâtiments à Paris, dt rue de la Cerisaye, et de feue Jeanne RAZ, .. Nicolas GUESNON épouse Madeleine FOUREAUX, fille d'1 marchand drapier. 21 septembre 1712, 20 septembre 1792 et 19 octobre 1792., 21 septembre 1712 - 19 octobre 1792; MC/ET/XXVIII/558
      partage; contrat de mariage
    - Procuration à sa femme par Jean-Clair GATELLIE, fondeur mécanicien, demeurant rue Beaubourg, paroisse Saint-Merri, sur le point de partir pour aller aux frontières. Madeleine-Louise, BOULLAND veuve de Pierre GATELLIE, fondeur mécanicien, rue du Fg-St Antoine, renonce à la communauté de biens .., 5 septembre 1792 - 5 novembre 1792; MC/ET/XXVIII/558
    - Transaction au sujet de la succession Josse, où est concernée Marie-Jeanne Huré, épouse séparée de Jacques-Innocent Gaybler, maître de langue française à Strasbourg, qui est aussi dit marchand orfèvre à Paris., 7 septembre 1792; MC/ET/XXVIII/558
      accord; partage; Strasbourg (Bas-Rhin); Josse (héritiers); Huré, Marie-Jeanne; Gaybler, Jacques-Innocent; orfèvre
    - Procuration le sieur CAUDRAIX et sa femme, le sieur LE DOUX et sa femme à [illisible] minute manquante en 1992, 9 septembre 1792; MC/ET/XXVIII/558
    - Acte de notoriété où témoigne Claude-Henri-François Yard, tabletier à Paris, marché Saint-Martin, paroisse Saint-Nicolas-des-Champs, concernant les droits des héritiers de Nicolas-François Delagny, tabletier., 10 septembre 1792; MC/ET/XXVIII/558
      notoriété; Saint-Martin (marché); Yard, Claude-Henri-François; Delagny, Nicolas-François; tabletier
    - Vente de terrain de la succession d'Etienne AVRIL, maître et marchand ébéniste., 10 septembre 1792; MC/ET/XXVIII/558
    - Procuration à sa femme, par Jean-Nicolas NOYON, peintre, 264 Grande rue du Fg-S/t/-Antoine., 12 septembre 1792; MC/ET/XXVIII/558
    - Inventaire après décès de Benoit-Léonard Depoisier, polisseur pour les horlogers, où sont cités: - François Villeceux, horloger, demeurant Marché neuf, paroisse Notre-Dame; - Louis-Gaspard Bobe, ' orphèvre ' (orfèvre), même adresse., 13 septembre 1792; MC/ET/XXVIII/558
      inventaire après décès; Neuf (marché); Depoisier, Benoit-Léonard; Villeceux, François; Bobe, Louis-Gaspard; horloger; orfèvre
    - Renouvellement de bail de maison, grande rue du Faubourg Saint-Antoine, pour 9 ans, moyennant 1000 l. de loyer annuel, par Couvreux, ancien marchand taillandier, à Jacques-Jean Vandercruse de la Croix, horloger à Paris et Marie-Geneviève Collard., 17 septembre 1792; MC/ET/XXVIII/558
      bail; Faubourg-Saint-Antoine (rue du); Couvreux; Vandercruse de la Croix, Jacques-Jean; Collard, Marie-Geneviève; commerçant; horloger
    - Mainlevée d'opposition contre Alexandre-François BELLANGER, architecte., 19 septembre 1792; MC/ET/XXVIII/558
    - Contrat de mariage de Nicolas RAMOUSSE, menuisier - ébéniste rue de Charonne fils d'un cordonnier à Neufchâteau dans les Vosges avec Catherine - Adelaïde POURCHET, blanchisseuse, fille d'1 tailleur d'habits, 21 septembre 1792; MC/ET/XXVIII/558
    - Dépôt de procuration par les héritiers Holtzman à Jean Bosch., 22 septembre 1792
      procuration; Holtzman, (héritiers); Bosch, Jean
    - Minute manquante en 1992; Quittance M. DISNEMATIN à M. GAUDRAY en suite de l'ordre TESSIER du 13 juin 1783., 25 septembre 1792; MC/ET/XXVIII/558
    - Minute manquante en 1992; Procuration - Georges KINTZ et Anne-Jacqueline AQUENOUS ?, 25 septembre 1792; MC/ET/XXVIII/558
    - minute manquante en 1992 Décharge Joseph KOEHLY à Jean-Baptiste KOEHLY., 27 septembre 1792; MC/ET/XXVIII/558
    - Notoriété constatant les décès de Louis-Benjamin et Charles-Louis HURTREL; minute manquante en 1992, 28 septembre 1792; MC/ET/XXVIII/558
    - Vente de maison, grande rue de Reuilly par MAST, marchand limonadier, à Pierre-Valentin PIERSON, menuisier, maréchal de logis de gendarme et Catherine-Claude MATE., 29 septembre 1792; MC/ET/XXVIII/558
    - Vente de maison, boulevard de l'Hôpital, au coin de la rue du Petit Banquier, section du Finistère, par les demoiselles Pilfer, à Etienne Profit de L' Age, marchand ' orphèvre ' (orfèvre), Marie Langrume, demeurant rue Phelippeaux, section des Gravilliers., 1er octobre 1792; MC/ET/XXVIII/558
      acte de vente; Phélipeaux (rue); Pilfer (demoiselles); Profit de l'Age, Etienne; Langrume, Marie; orfèvre
    - Vente de terrains par Pierre-Antoine BENARD, menuisier et Marie-Agathe-Félicite BIARD, rue des Coutures Saint-Gervais section de la place des fédérés, Bourguignon, vignéron., 9 octobre 1792; MC/ET/XXVIII/558
    - Acte de notoriété en atteste Jean-Nicolas BERTIN, ébéniste, devant que Pierre COUTIER, maître coutelier est décédé le 29 mars 1789 et Marie Fleury le 17 mars 1792 laissant 3 enfants pour héritiers., 10 octobre 1792; MC/ET/XXVIII/558
    - Don mutuel entre époux de Mathurin VALLIOT, menuisier et de Jeanne-Louis-Florimonde DACHERY demeurant rue Saint-Sébastien, section de Popincourt., 23 octobre 1792; MC/ET/XXVIII/558
  - Minutes. 1792, novembre - 1792, décembre, novembre 1792 - décembre 1792; MC/ET/XXVIII/559
    - Acte de notoriété où attestent: François Martin, joaillier, n° 2 Rotonde du Temple, section des Petits Pères de Nazareth; Claude-Henri-François Yard, tabletier à Paris, marché Saint-Martin, section des Gravilliers., 5 novembre 1792; MC/ET/XXVIII/559
      notoriété; Saint-Martin (marché); Martin, François; Yard, Claude-Henri-François; orfèvre; tabletier
    - Minute manquante en 1992; Procuration - Guillaume LEGRAND au sieur JULIEN ? Thérèse LEGENDRE, au sieur Julien ?, 5 novembre 1792 - 6 novembre 1792; MC/ET/XXVIII/559
    - Minute manquante en 1992; Quittance à l'état, Nicolas GUESNON, 5 novembre 1792; MC/ET/XXVIII/559
    - Contrat de mariage de Nicolas DAUBENTON, menuisier, rue de Charonne, avec Marie-Jeanne VESSIER. Parmi les témoins: Michel COUTEUX, poelier, oncle de la future., 9 novembre 1792; MC/ET/XXVIII/559
      contrat de mariage; Charonne (rue de); Daubenton, Nicolas; Vessier, Marie-Jeanne; Couteux, Michel; menuisier
    - Contrat de mariage de Nicolas DAUBANTON, menuisier, rue de Charonne, 22 ans, fils de feu Antoine-Philibert DAUBANTON, menuisier à Paris et de Marie-Marguerite TAMBOUR, son Marie-Jeanne VESSIER, fils d'1 chaudronnier - Témoins, Michel COUTEUX, poôlier, oncle de la future, lui apporte 270 l. elle 200 l., 9 novembre 1792; MC/ET/XXVIII/559
    - Contrat de mariage de Jean-Baptiste-Joseph TKINT, ébéniste, demeurant rue Lenoir fils de défunts Eugel-Bartus TKINT et de Marie ABELS avec Geneviève-Angelique ROMAIN, fils de jardinier lui apporte 1500 l., elle 1500 l., 10 novembre 1792; MC/ET/XXVIII/559
    - Atermoiement. Parmi les créanciers Dureville, Nicolas-François Delagny, tabletier à Paris, marché Saint-Martin, section des Gravilliers... 14 novembre 1792., MC/ET/XXVIII/559
      accord; Saint-Martin (marché); Dureville; Delagny, Nicolas-François; tabletier
    - Bail pour 9 ans de boutique et logement rue Traversière, moyennant loyer annuel de 850 l. par François MONGENOT, citoyen demeurant à la Haute Courtille n°32 à François-Charles LAHOCHE, menuisier et Jeanne-Louise TRANCHAND., 14 novembre 1792; MC/ET/XXVIII/559
    - Minute manquante en 1992 Procuration Marguerite MARCHAND veuve AVRIL à .., 20 novembre 1792; MC/ET/XXVIII/559
    - Quittance de remboursement de rente, jadis constituée au profit de Jean-Louis HURTREL menuisier et marchand de bois à Paris. .., 23 novembre 1792; MC/ET/XXVIII/559
    - Vente de portion de maison par Loutre, tailleur, à Nicolas-François GRENOT, son cousin issu de Germain, Sculpteur, demeurant quarré Saint-Martin, 28 novembre 1792; MC/ET/XXVIII/559
    - Contrat de mariage de Joseph-François CHEVANTNER, ébéniste, demeurant rue de Charenton fils d'1 boursier à Paris, avec Angelique-Guillaume LETOULA, fille de Jean-Martin LETOULA, fondeur en cuivre, demeurant Tour Saint-Louis, rue de Lappe, lui appporte 1500 l. elle 200 l., 30 novembre 1792; MC/ET/XXVIII/559
    - Inventaire après décès Gaillard, épouse Lhuille. En présence de Nicolas Bellet, horloger à Paris, rue de Bretagne, section du Temple, subrogé tuteur., 1er décembre 1792; MC/ET/XXVIII/559
      inventaire après décès; Bretagne (rue de); Gaillard; Lhuille, (épouse); Bellet, Nicolas; horloger
    - Minute manquante en 1992; Procuration - Nicaise AUBRY et les sr et d/e/ BATAILLE à .., 3 décembre 1792; MC/ET/XXVIII/559
    - Minute manquante en 1992; Quittance à l'Etat Jean-Louis GOBERT., 4 décembre 1792; MC/ET/XXVIII/559
    - Quittance à Jacques-Jean Vandercruse et sa femme au sieur Gaudray étant au cahier des dépôts et quittance du sieur Couvreux, du 9 mars 1774., 6 décembre 1792; MC/ET/XXVIII/559
      quittance; Vandercruse; Couvreux
    - Contrat de mariage de Philippe-Auguste THIROUIN, tourneur en cuivre, rue de Charonne, originaire du District de Châteaudun avec Jeann-Christine PAVILLÉ, fille de Claude-Guillaume PARVILLÉ, marchand de baromètres - parmi les témoins Jean-Baptiste ERRA, marchand de baromètres, ami., 10 décembre 1792; MC/ET/XXVIII/559
    - Vente de maison à COUBRON, à un vigneron par Madeleine DUVAL, épouse de François VIVIEND, menuisier à Paris, grande rue du Faubg-S/t/-Antoine. .., 11 décembre 1792; MC/ET/XXVIII/559
    - Marie-Louise LEROY, veuve DUPUIS, Trillandier reconnue à succession de son frère Louis-Gabriel LEROY, menuisier machiniste à Paris., 13 décembre 1792; MC/ET/XXVIII/559
    - Contrat d'apprentissage de Jean-Claude BOURGEOIS, 17 ans chez Nicolas LUZIER, marbrier, rue de Charonne moyennant 100 l., 17 décembre 1792; MC/ET/XXVIII/559
    - Quittance pour remboursement de rente par Jean-Philippe VIGEAN, sculpteur, à Paris, rue Saint-Nicolas, section des qunize-vingts, à Jean-Baptiste SOUCHET, ajuster à la monnaie de Paris., 23 décembre 1792; MC/ET/XXVIII/559
    - Contrat de mariage de Hilaire MULLER, peintre en porcelaine, demeurant grande rue du Faubourg-Saint-Antoine, fils de Jacques MULLER, polisseur de marbre, avec Marie-Pierrette GILBERT, fille d'André-Louis GILBERT, vainqueur de la Bastille., 28 décembre 1792; MC/ET/XXVIII/559
      contrat de mariage; Faubourg-Saint-Antoine (rue du); Muller, Hilaire; Muller, Jacques; Gilbert, Marie-Pierrette; Gilbert, André-Louis; peintre
    - Suivante manquante en 1992 Quittance - Nicolas RENON et sa f/e/ à Henry SALLEMBIER en suite d'1 vente du 8 août 1792., 29 décembre 1792; MC/ET/XXVIII/559
  - Minutes. 1793, janvier - 1793, février, janvier 1793 - février 1793; MC/ET/XXVIII/560
    - Obligation de 4000 l. par Jean-Nicolas PANNIER, menuisier à BAGNOLET, près Paris et Marie VALENCOT au profit Desbarres veuve DUBOIS et S/e/ LENOIR., 2 janvier 1793; MC/ET/XXVIII/560
    - Notoriété après le décès de Marie BUREAU, épouse de Claude-Nicolas LEDOUX minute manquante en 1992, 7 janvier 1793; MC/ET/XXVIII/560
    - 1) Notoriété après le décès de Marie BOREAU, le 30 août 1792, épouse de Claude-Nicolas LEDOUX, à l'Académie d'architecture, laissant 2 filles, demeurant rue Neuve d'Orléans - dans l'acte de tutelle, sont spéciales Jean-Nicolas CHOL professeur de musique, demeurant rue du sentier, Martin DROLING, demeurant rue du Temple Claude-Theophile MULY, architecte, demeurant cloitre Saint-Honoré,. .. 2) - Obligation de Ledoux et ses filles 10.000 l. pour prêt par François DELAIZÉ, chirurgien, rue de Bacq. .. 3) procuration donnée par Adelaide-Constance LEDOUX, majeure, à son père Claude-Nicolas LEDOUX pour emprunter jusqu'à 120.000 l. pour payer maison, rue Croix-des-Petits-Champs. ..; 4) constitution de 450 l. de rente annuelle par les mêmes au profit de Jean PEBELLERY et Marie-Jeanne DUFEU. 5) et 855 l. de rente au profit de Michelle - Sophie LE JAY, fille majeure, demeurant rue Cassette; 6) Obligation pour prêt par les mêmes et ses filles de 36.000 l. au profit de Marie-Joseph DANGLEJAN, ancien lieutenant colonel de cavalerie. ..; 7) Constitution par les mêmes de 765 l de rente au profit de André BOUTON, ancien neogciant. .. idem par les mêmes de 540 l. de rente au profit de Desbarres, veuve Dubois marchand drapier et épouse Lenon.- Quittance par Antoine DAVY de Cussé à Claude-Nicolas LEDOUX de 90250 l. pour garnir d'1 maison, rue Croin des Petits-Champs. .. 7, 25, 26, 28 et 30 janvier, 9 février 1793., 7 janvier 1793 - 9 février 1793; MC/ET/XXVIII/560
      procuration; constitution de rente; obligation
    - Procès verbal de carême après le décès de Marie-Barbe JONEAU, veuve FRENEAU: et requête d'André FRENEAU, compagnon sculpteur à Nantes François FRENEAU, musicien de la grande nationale d'Angers d'André HUBY, époux d'1 FRENEAU, musicien à Paris et de BIDARD, veuve de Louis-Nicolas FRENEAU, sculpteur à Paris, rue Saint-Claude..., 8 janvier 1793; MC/ET/XXVIII/560
    - Minute manquante en 1992; Quittance Jean-Louis GOBERT et Anne-Marie KRABLE sa f/e/ à l'hôpital des incurables; Procuration - Jean-Louis GOBERT et sa femme et autres à la veuve Lesecq; idem quittance à l'état - Jean-Louis GOBERT. 8, 20 et janvier, 11 février 1793., 8 janvier 1793 - 11 février 1793; MC/ET/XXVIII/560
    - Inventaire après décès de DEVAUX, femme DAGUILLON, où est cité François-Simon ANGER, sculpteur à Paris, rue de Popincourt .., 9 janvier 1793; MC/ET/XXVIII/560
    - Délai accordé par Louis-Nicolas BOURLON, marchand de bois, rue Lenoir pour le paiement de 2539 l. 18 s. par Jean-Baptiste THIELLEMENT, fils maître menuisier, demeurant rue Bordet. .., 13 janvier 1793; MC/ET/XXVIII/560
    - Renonciation par Nicolas Pradier et Louis-Nicolas Pradier à la succession de Louis-Gabriel Leroy, menuisier, machiniste à Paris, leur oncle. 1793, 29 janvier, Jean-Louis-Amable Pradier, coutellier (coutelier) à Paris, rue de Thionville, renonce à la succession de Louis-Gabriel Leroy, menuisier machiniste, son oncle, à Paris., 14 janvier 1793; MC/ET/XXVIII/560
      renonciation; Pradier, Nicolas; Pradier, Louis-Nicolas; Leroy, Louis-Gabriel; Pradier, Jean-Louis-Amable; Leroy, Louis-Gabriel; menuisier; machiniste (spectacle)
    - minute manquante en 1992 Quittance de maîtrise - Marie-Josephe RAVRIOT, veuve TRANCHAND, à. .., 19 janvier 1793; MC/ET/XXVIII/560
    - Vente de maison par Pierre-Valentin PIERSON menuisier, maréchal des logis de gendarme et Catherine-Claude MUTE, grande rue de Faubg. Saint-Antoine. .., 19 janvier 1793; MC/ET/XXVIII/560
    - Inventaire après décès de Barbe PILLOIS, femme de Pierre MADON, ciseleur à Paris, rue de la Roquette, qui laisse 5 enfants dont Jacques-Pierre MADON, ciseleur, même adresse et 4 autres mineurs. .. arrêté de compte de vente concernant les mêmes., 19 janvier 1793 - 1er février 1793; MC/ET/XXVIII/560
    - Bail de maison, rue de Lappe par DAUNIS veuve, à Charles-François LAROQUE, menuisier en meubles et Marguerite-Elisabeth LOUIS, y demeurant déjà, moyennant 1100 l. de loyer annuel., 22 janvier 1793; MC/ET/XXVIII/560
    - Comparution de Marc-Urbain LECLERC, à la requête d'OLIVIER, faïencier., 23 janvier 1793; MC/ET/XXVIII/560
      comparution; Leclerc, Marc-Urbain; Ollivier; porcelainier
    - Partage de la succession de Pierre GATELLIÉR, fondeur, mécanicien, rue du faubourg Saint-Antoine époux de Marie-Louise Boulland, qui comparait avec Jean-Clair GATELLIÉ, fondeur mécanicien, rue Beaubourg Pierre COQUARD, fondeur mécanicien, rue aux Sèvres, époux d'1 Gatellié, Pierre LURIN, fondeur mécanicien, époux d'1 Gatellié, grande rue du faubourg S/t/-Antoine Pierre-Philippe MARECHAL, layetier à Paris., 28 janvier 1793; MC/ET/XXVIII/560